【裁判字號】    97,訴,1002
【裁判日期】    970627
【裁判案由】    返還消費借貸款
【裁判全文】
臺灣板橋地方法院民事判決              97年度訴字第1002號
原      告  日盛國際商業銀行股份有限公司
法定代理人  乙○○
訴訟代理人  丙○○
被      告  甲○○
                        號
上列當事人間請求返還消費借貸款事件，經本院於民國97年6 月
26日言詞辯論終結，判決如下：
    主  文
被告應給付原告新台幣伍拾伍萬肆仟陸佰柒拾壹元，及自民國九
十二年五月十二日起至清償日止，按年息百分之十一點八八計算
之利息暨自九十二年五月十二日起至清償日止，其逾期在六個月
以內者，按上開利率百分之十，逾期超過六個月者，按上開利率
百分之二十計算之違約金。
訴訟費用由被告負擔。
本判決於原告以新台幣壹拾捌萬肆仟捌佰玖拾壹元供擔保後，得
假執行。
    事實及理由
一、本件原告起訴主張：
  (一)緣被告甲○○於民國（下同）87年4 月24日向原告借款新台
    幣（下同）600,000 元，約定於92年4 月24日清償，利率按
    年息11.88%計算，遲延給付本金或利息時，除仍按上開利率
    計息外，其逾期在6 個月以內者，按上開利率百分之10，逾
    期超過6 個月者，按上開利率百分之20計算之違約金。另約
    定任何一宗債務不依約清償本金或利息等情形，債務視為全
    部到期，並立有借據暨授信約定書可證。
  (二)詎料被告甲○○除繳納本金45,329元及至87年10月24日止之
    利息外，其餘部分迄未清償，依授信約定書第5 條約定，全
    部借款視為到期。
  (三)為此，依據消費借貸之法律關係，請求被告給付554,671 元
    及自92年5 月12日起至清償日止，按年息11.88%計算之利息
    ，暨自92年5 月12日起至清償日止，逾期在6 個月以內者，
    按上開利率10% ，逾期超過6 個月者，按上開利率20% 計算
    之違約金。
二、被告則抗辯
  (一)對於原告主張之金額並不爭執，但原告請求被告給付利息與
    違約金超過5 年部分，已罹於時效而消滅，被告提出時效抗
    辯，又被告並非拒絕還款，而係無能力還款。
  (二)為此，請求駁回原告之訴及其假執行之聲請。
三、經查原告主張之事實，已據提出借據及授信約定書各1 紙為
    證，且據被告所不爭執，自堪信為真實。復查被告抗辯原告
    請求給付之利息與違約金超過5 年部分已罹於時效而消滅乙
    節，固屬可採，惟原告已將利息與違約金減縮至自97年5 月
    12日起往前回溯5 年之日（即92年5 月12日）起算，是被告
    此部分之請求對於原告之請求，並不生影響。末查被告另抗
    辯其無能力還款之事實，並非得拒絕清償借款之事由，核被
    告此部分之抗辯，於法無據，不足採信。
四、從而，原告依消費借貸之法律關係，請求被告給付如主文所
    示之金額、利息與違約金，為有理由，應予准許。又原告陳
    明願供擔保，請求宣告假執行，核無不合，茲酌定相當之擔
    保金額，予以准許。
五、結論：本件原告之訴為有理由，依民事訴訟法第78條、第39
    0 條第2 項，判決如主文。
中    華    民    國    97    年    6     月    27    日
                  民事第三庭    法  官  何君豪
以上正本係照原本作成
如對本判決上訴，須於判決送達後20日內向本院提出上訴狀
中    華    民    國    97    年    6     月    27    日
                                書記官  黃琴茜


司法院資訊處製作；財團法人民間司法改革基金會備份。
